Inventaris van het archief van het Staatstoezicht op de Volksgezondheid: Hoofdinspectie van de Geestelijke Volksgezondheid, 1962-1994
Nationaal Archief, Den Haag
- Toezicht op de volksgezondheid 1940-1995, 005
  - Het voorbereiden, medevaststellen, coördineren en evalueren van het beleid betreffende het toezicht op de volksgezondheid en de gezondheidszorg. 1940-, 16
    - Zwakzinnigenzorg, 7
      - Landelijke Adviescommissie Centrale Wachtlijst Zwakzinnigenzorg (LAC/CWZ)., 1972-1989; 724-729
        - 1972-1976, 727; pak
        - 1977-1980, 728; pak
        - 1981, 729; pak
        - 1982, 724; pak
        - 1983-1984, 725; pak
        - 1985-1989, 726; pak
      - Landelijk Overleg van Provinciaal coördinatoren van de Centrale Wachtlijst Zwakzinnigen (LOP/CWZ)., 1977-1988; div. nrs.
        - 1977-1981, 740; pak
        - 1982, 736; pak
        - 1983-1984, 733; pak
        - 1985-1988, 737; pak
      - Projectgroep Zwakzinnigenzorg (PROZZ)., 1990-1994; 834-840
        - 1990, 834; pak
        - 1991, 835; pak
        - 1992, jan. - apr. 1992, 836; pak
        - 1992, mei - dec. 1992, 837; pak
        - 1993, 838; pak
        - 1994, jan. - juni 1994, 839; pak
        - 1994, sep. - dec. 1994, 840; pak
    - Verslaafdenzorg, 8
      - Vergaderstukken van de besprekingen over gezinstherapie voor verslaafden aan drugs en alcohol., 1982-1984; 176; pak
      - Vergaderstukken van de besprekingen over het zogenoemde 'alcoholistencircuit'., 1982-1984; 174
      - Vergaderstukken van het periodiek overleg tussen de Inspecties en de Afdeling Verslavingsaangelegenheden., 1982-1984; 175; pak
      - Overleg van de Hoofdinspecties Verslaafdenzorg., 1983-1985; 512, 541
        - 1983-1984, 541
        - 1985, 512
      - Vergaderstukken van het Hoofdinspectieberaad Drugs., 1986; 213
      - Voorbereidingscommissie discussienota 'Naar een andere ambulante verslavingszorg'., 1988; 535
    - Rechtspositie van patiënten in de geestelijke gezondheidszorg, 9
      - Regionaal Steunpuntenoverleg inzake de registratie van patiëntengegevens., 1977-1987; div. nrs.
        - 1977, 668
        - 1978-1979, 679; pak
        - 1980-1983, 669; pak
        - 1984, 670; pak
        - 1985-1987, 671; pak
      - Bespreking over de juridische aspecten van het Patiëntenregister Intramurale Geestelijke Gezondheidszorg (PIGG)., 1982; 734
      - Projectgroep Herziening Patiënten-kaart., 1984; 757
      - Overleg met de Cliëntenbond in de Geestelijke Gezondheidszorg, de Stichting Landelijke Patiënten- en Bewonersraden en de Stichting Pandora., 1985-1986; 212
      - Verslagen van het overleg met de Stichting Patiëntenvertrouwenspersoon (PVP)., 1986-1989; 556
      - Overleg inzake de overdracht van de Patiëntenregistratie Intramurale Geestelijke Gezondheidszorg (PIGG) aan de Stichting Informatiecentrum voor de Gezondheidszorg (SIG)., 1987; 596
    - Regionale instellingen voor beschermende woonvormen, 10
      - Inleiding 'Overheid en beschermende woonvormen' ten behoeve van het symposium 'Beschermende woonvormen: een voorwaarde voor vernieuwing in de geestelijke gezondheidszorg'., 1983; 817
      - Discussienota 'Regionale instellingen voor beschermende woonvormen'., 1985-1986; 582
    - Overige, 11
      - Nota's inzake het beleid ten aanzien van de revalidatie van geestelijk minder validen., 1964-1966; 635
      - Vergaderstukken van besprekingen met de leidinggevende psychiaters van het Ministerie van Justitie., 1966-1971; 555
      - Medewerking aan de Nota van het Ministerie van Justitie over de terbeschikbaarstelling van de Regering., 1968-1970; 561; pak
      - Beleid ten aanzien van het wetenschappelijk onderzoek op het terrein van de psychohygiëne., 1968-1971; 636
      - Beleidsnota van het Heilpedagogisch Verbond, alsmede methodische aspecten van de anthroposofische heilpedagogie., 1978-1979; 406
      - Bemiddeling in de repatriëring van in het buitenland verblijvende psychiatrische patiënten, die de Nederlandse nationaliteit bezitten., 1979-1982; 700
      - Commissie Sterk gedragsgestoorde, licht geestelijke gehandicapten., 1980-1984; 410-413
        - Algemeen, 1980-1984, 413
        - Agenda's, notulen en bijlagen, 1980-1984, 410
        - Rapport over de opvang, 1980-1984, 411; pak
        - Genummerde stukken, 1980-1984, 412; pak
      - Overleg over de plaats en functie van de crisisinterventiecentra binnen de geestelijke gezondheidszorg., 1981-1982; 622
      - Notitie inzake de stand van zaken ten aanzien van het standpunt van de Regering en de Kamer over psychotherapie., 1982; 490
      - Opstellen van een standpunt inzake de discussienota 'Karakteristiek van de beroepsuitoefening binnen de discipline van de verpleging'., 1982-1983; 453
      - Standpunt van de Geneeskundige Hoofdinspectie voor de Geestelijke Volksgezondheid inzake de discussienota 'Vrijwilligers in de gezondheidszorg'., 1983-1984; 598
      - Overleg inzake een regionale informatievoorziening Zuidelijke IJsselmeerpolders., 1985; 595
      - Nota Klinische psychotherapie., 1990-1993; 947
      - Meldingsprocedure bij euthanasie en hulp bij zelfdoding., 1990-1994; 686
      - Vergaderingen van de Werkgroep 'Meldingsprocedure levensbeëindigend handelen bij wilsonbekwame mensen met een verstandelijke handicap'., 1993-1994; 890-891
        - 1993, 890; pak
        - 1994, 891; pak
  - Het handhaven van wettelijke voorschriften betreffende de zorgverlening. 1940-, 2
    Opm.: Handhavingstaak wordt uitgeoefend op basis van tuchtrecht, bestuursrecht en strafrecht.
    - Conflict tussen de geneesheer-directeur en het Bestuur der Zusters van Liefde van het psychiatrisch ziekenhuis 'Sancta Maria' te Noordwijkerhout., 1958-1970; 645; pak
    - Notitie betreffende de toepassing van de Medische Tuchtwet., 1970; 579
    - Moeilijkheden bij de afdeling Dennendal van de Willem Arntsz Hoeve te Den Dolder., 1971-1974; 714-717
      - 1971, 714; pak
      - 1973-1974, 715; pak
      - 1974, 716; pak
      - 1971, Documentatie., 717; pak
    - Onderzoek van de klachten over bepaalde medische praktijken in het zwakzinnigeninstituut 'Huize Assisië' in Udenhout., 1978-1980; 638
    - Toezicht op het opstellen van geneeskundige verklaringen door instellingen voor ambulante geestelijke gezondheidszorg ten behoeve van inbewaringstellingen en rechterlijke machtigingen., 1981-1984; 753
    - Onderzoek van de klachten inzake de psychotherapeutische activiteiten in het Pakhuis Amerika te Amsterdam., 1983-1985; 642; pak
    - Nota aan de Vertrouwensartsen en de Protocolcommissie inzake het melden van kindermishandeling aan de vertrouwensarts en de plicht van de arts tot geheimhouding., 1987; 776
    - Rechtszaak tussen de Staat en een zenuwarts te Amsterdam inzake overmatige verstrekking van methadon aan verslaafden., 1987-1988; 820; pak
      Openbaarheid beperkt tot 1 januari 2064
    - Problematiek rond het grensverkeer tussen justitiële forensisch psychiatrische klinieken en de algemeen psychiatrische ziekenhuizen inzake opneming van patiënten op grond van een bevel van de strafrechter (artikel 37 Wetboek van Strafrecht)., 1987-1989; 788
  - Het houden van toezicht op de volksgezondheid. 1940-, 3
    Product: circulaires, rapporten, adviezen
    Opm.: = zgn. signaleringsfunctie.
    - Algemeen, 1
      - Enquête naar de nawerking van een televisieuitzending over zelfmoord., 1967-1969; 712
      - Nota betreffende het onderzoek naar (psychische) gezondheidsaspecten van het wonen in hoge woongebouwen en de nota betreffende de relatie wonen - geestelijke gezondheid, opgemaakt door drs. E. Dekker., 1969; 735
      - Nota 'Psychohygiëne in relatie tot huwelijk en gezin'., 1969; 624
      - Instelling en vergaderstukken van de Ambtelijke Werkgroep sterk gedragsgestoorde en/of agressieve psychiatrische patiënten (SGA)., 1982-1983; 767
      - Onderzoek naar hepatitis B bij mensen met een verstandelijke handicap., 1991-1993; 948
      - Nota 'Naar een emancipatoir volksgezondheidsbeleid'., 188
    - Intramurale sector, 2
      - Vòòrkomen van tuberculose in psychiatrische inrichtingen., 1955-1970; 631
      - Werkgroep welke onderzoekt wat te doen met patiënten die zich onttrekken aan de verpleging in psychiatrische ziekenhuizen waardoor familie en bekenden zich zeer bedreigd voelen., 1975-1979; 758
      - Rapport 'Tandheelkundige hulp in inrichtingen voor intramurale gezondheidszorg'., 1978; 187
      - Rapport 'Kwalitatieve en kwantitatieve aspecten van de intramurale zorg voor licht geestelijke gehandicapten'., 1980; 588
      - Notitie separeerbeleid in psychiatrische ziekenhuizen., 1981-1982; 699
      - Onderzoek omtrent psychiatrische patiënten verblijvend in een Algemeen Psychiatrisch Ziekenhuis met een mogelijke indicatie voor opname en verblijf in een Psychogeriatrisch Verpleeghuis., 1986-1988; 602
    - Extramurale gezondheidszorg, 3
      - Werkgroep Psychiatrische Dagbehandeling., 1973-1974; 695
      - Begeleidingsgroep Stimuleringsregeling Wijkgezondheidscentra., 1974-1978; 590
      - Interim-rapport van de Gemengde Commissie voor de Ambulante Geestelijke Gezondheidszorg., 1978-1979; 484
      - Overleg met de Provinciale Raad voor de Volksgezondheid en Maatschappelijke dienstverlening in de provincie Utrecht., 1986; 182
      - Nota 'Sociaal Pedagogische Diensten'., 1990; 949
    - Psychogeriatrie, 4
      - Rapport betreffende de medisch-organisatorische aspecten van de bejaardenzorg., 1968-1969; 681
      - Rapport'Bedden en beddenbehoefte voor geestelijke gestoorden ouder dan 64 jaar'., 1969-1970; 185
      - Nota 'Psychogeriatrie en het gezondheidszorgsysteem'., 1981; 819
    - Kinder- en jeugdpsychiatrie, 5
      - Werkgroep belast met de vraag welke voorzieningen nodig zouden zijn voor studenten met psychische stoornissen., 1964-1966; 634
      - Onderzoek naar de behoefte van kinderpsychiatrische voorzieningen., 1968-1970; 633
      - Werkgroep geestelijke gezondheidszorg voor kinderen en jeugdigen., 1971-1972; 639
      - Werkgroep (kleine en grote) Geestelijke gezondheidszorg voor kinderen en jeugdigen., 1973-1976; 569
      - Concept-rapport inzake 'Uitgangspunten voor de planning van residentiële voorzieningen voor jeugd-psychiatrische patiënten'., 1981; 851
      - Rapport 'Over voorzieningen voor kinderen met psycho-sociale problemen'., 1981-1983; 794
      - Landelijk plan voor de voorzieningen voor de kinder- en jeugdpsychiatrie., 1981-1984; 795
      - Rapport 'Geestelijke gezondheidszorg voor kinderen, een inventarisatie'., 1984; 191
      - Voorzieningen voor kinderpsychiatrie., 1985-1989; 637
      - Veldwerkgroep Kinder- en Jeugdpsychiatrie., 1986-1988; 709; pak
    - Zwakzinnigenzorg, 6
      - Notitie en richtlijnen inzake registratie van beschermende maatregelen in de zwakzinnigeninrichtingen., 1978-1991; 870; pak
      - Nota over het begrip 'Kwaliteit in de zwakzinnigenzorg'., 1981; 165
      - Nota 'Benodigde plaatsen in de zwakzinnigen-inrichtingen'., 1990; 661
    - Verslaafdenzorg, 7
      - Nota 'Niet-professionele behandeling van drug-afhankelijken', van dr. E. Dekker., 1971; 599
      - Werkgroep coördinatie drugbeleid., 1971-1973; 944
      - Commentaar op de notitie inzake een toekomstig samenhangend alcoholbeleid., 1980; 688
      - Totstandkoming van de brief Ambulante Behandeling van Verslaafden aan Opiumwetmiddelen (Methadonbrief) in samenwerking met de Geneeskundige Hoofdinspectie en de Hoofdinspectie Geneesmiddelen., 1980-1984; 544; pak
      - Totstandkoming van het Geneeskundige Hoofdinspectie voor de Geestelijke Volksgezondheid-bulletin over verslavingen., 1986-1987; 543
    - Rechtspositie van patiënten in de geestelijke gezondheidszorg, 8
      - Werkgroep Kwaliteit en Toetsing., 1981-1994; div. nrs.
        - 1981-1984, 425; pak
        - 1985-1987, 426; pak
        - 1988, 427
        - 1989, 428; pak
        - 1993, 872; pak
        - 1994, 871; pak
      - Samenvatting van de discussiegroep Psychiatrie (3A) van het congres 'De Grenzen van de Gezondheidszorg', te Vierhouten., 1984; 482
      - Werkgroep bewaartermijnen van de dossiers in de zwakzinnigenzorg., 1984-1987; 568; pak
      - Rapport 'Het dossier over psychiatrische patiënten'., 1986-1990; 565
      - Rapport 'Dossiers in de zorg voor geestelijke gehandicapten' van de gemengde werkgroep van de Geneeskundige Hoofdinspectie Geestelijke Volksgezondheid., 1987; 563
      - Werkgroep Kwaliteitsonderzoek., 1987-1988; 461
      - Sub-werkgroep Kwaliteit van de Werkgroep Toekomstige positie psychoanalyse in Nederland., 1988; 583
      - Nota 'Rechtpositie patiënten in psychiatrische ziekenhuizen'., 1988-1989; 567
    - Regionale instellingen voor beschermende woonvormen, 9
      - Werkgroep Toelatingsbezoeken beschermende woonvormen voor ex psychiatrische patiënten., 1980; 747
      - Werkgroep Toezicht Beschermde Woonvormen., 1985; 581
    - Overige, 10
      - Studiegroep Phenylketonurie., 1965-1971; 180; pak
      - Nota over de 'Ter Beschikking Stelling' (TBR), alsmede de psychopatenzorg in Nederland., 1967-1969; 520
      - Onderzoek naar de activiteiten van de Scientology-beweging in Nederland., 1969-1971; 167
      - Instelling en vergaderstukken van de Commissie Sociotherapie., 1976; 442
      - Werkgroep Residentiële Psychotherapie., 1982-1985; 584; pak
      - Vergaderstukken van de Werkgroep Residentiële Psychotherapie., 1983-1984; 423; pak
      - Gegevens over het voorkomen van de ziekte van Creutzfeldt-Jakob in Nederland., 1984; 32
      - Rapport van de Werkgroep 'Klinische gezinsbehandeling'., 1985; 184; stuk
      - Verslag van het symposium 'De algemene systeem-theorie' op 15 november 1985 in het algemeen psychiatrisch ziekenhuis 'Dennenoord' te Zuidlaren., 809
      - Voorbereidingscommissie Beroepen Individuele Gezondheidszorg (BIG)., 1986; 822; pak
      - Vergaderingen van de Werkgroepen psychotherapeutische gemeenschap voor neurotici (PTGN)., 1988-1989; 782
      - Vergaderingen van de sub-werkgroep Psychologische aspecten met betrekking tot automutilatie., 1991-1994; 827, 874
        - 1991-1992, 827; pak
        - 1993-1994, 874; pak
      - Stuurgroep Beroepen Individuele Gezondheidszorg (BIG)., 1994; 941; pak
      - Werkgroep Niet aangeboren hersenletsel (NAH)., 1994; 956
  - Het houden van toezicht op de Nederlandse gezondheidszorg ingeval van rampen en buitengewone omstandigheden of van ernstige vrees voor het ontstaan daarvan. 1940-, 4
    Opm.: Bijvoorbeeld: Watersnoodramp, Bijlmerramp, Herculesramp.
    - Richtlijnen betreffende evacuatie van psychiatrische inrichtingen in buitengewone omstandigheden., 1951-1970; 692; pak
    - Richtlijnen voor de hoofd- en regionale inspecties in buitengewone omstandigheden., 1969-1971; 691
    - Draaiboek voor de geneeskundige aspecten van milieu-incidenten., 1982-1983; 540
    - Informatie over het ongeval in de kerncentrale van Tsjernobyl., 1986; 783
    - Overleggroep Bewaken en ontwikkelen met betrekking tot het rouwverwerkingsproces naar aanleiding van de vliegramp in Suriname., 1989; 792
  - Het houden van toezicht op opleidingen en examens voor de verplegende en verzorgende beroepen en voor het beroep van verloskundige. 1940-1995, 15
    Grondslag: Wet tot bescherming van het diploma van verpleegkundige (Stb. 1921, 702), art. 9. Wet ingetrokken bij Wet op de beroepen in de individuele gezondheidszorg (Stb. 1993, 665), art. 145.
    Wet op de ziekenverzorgers en ziekenverzorgsters (Stb. 1963, 289), art. 6 (Wet formeel nog niet ingetrokken).
    Wet houdende regeling der voorwaarden tot verkrijging der bevoegdheid van arts, tandarts, apotheker, verloskundige en apothekersassistent (Stb. 1878, 222), art. 16 (Wet formeel nog niet ingetrokken).
    Opm.: Laaste leerlingen verlaten in 2001 de 'oude opleiding'.
    Taak in nieuwe wet naar Ministerie OCW.
    - Opleidingen diploma B-verpleegkundige, 1
      - Gelijkstelling van de diploma's A en B ziekenverpleging met het buitenland., 1949-1968; 704
      - Opleiding van verplegenden voor het diploma B-ziekenverpleging., 1958-1970; 531; pak
      - Wijziging opleidingsbeschikking voor het diploma B voor ziekenverpleging., 1970; 703
      - Werkgroep Eindexamen diploma B-verpleging., 1971-1975; 514
      - Werkgroep Overgangsexamen B-opleiding., 1972-1974; 513; pak
      - Richtlijnen voor de opleidingen, c.q. de examens voor het diploma B en Z-ziekenverpleging., 1975-1979; 522
      - Opleidingscommissie B-ziekenverpleging., 1975-1984; 527-530
        - Instelling en samenstelling, 1975-1982, 527
        - Vergaderingen, 1975-1978, 528; pak
        - Vergaderingen, 1979-1984, 529; pak
        - Vergaderdocumentatie, 1975-1982, 530; pak
      - Herziene regeling opleiding diploma B-verpleegkundige., 1981; 357
      - Vergaderstukken van dehoofden B-opleiding, de instituten met een opleiding tot het diploma B-verpleegkundige (BIS)., 1981-1983; 516
      - Verslagen van vergaderingen van gecommitteerden met betrekking tot de examens B-ziekenverpleging., 1981-1983; 270; omslag
      - Circulaire aan de Hoofden opleiding van de B-instituten inzake bevoegdheden van de docenten diploma B-verpleegkundige., 1984; 355; stuk
      - Permanent Adviesorgaan voor de B-opleiding (PAOB)., 1986-1989; 170, 500
        - Instelling en vergaderstukken, 1986-1989, 500; pak
        - Agenda's en notulen, 1986, 170
    - Opleidingen diploma Z-verpleegkundige, 2
      - Werkgroep Voorbereiding Regeling Opleidingen Zwakzinnigenzorg., 1968-1969; 545
      - Commissie inzake de aanpassing van de Z en de ZA-opleiding., 1972-1973; 524
      - Subcommissie 3 (Commissie Nieland) van de Interdisciplinaire Werkgroep Z-opleiding., 1972-1975; 517; pak
      - Regeling opleiding diploma Z-verpleegkundige., 1976-1978; 523
      - Instelling, samenstelling en vergaderstukken van het Permanent Advies Orgaan voor de Z-opleiding (PAO-Z)., 1979-1989; 502-509
        - 1979-1980, 502; pak
        - 1981, 503; pak
        - 1982, 504; pak
        - 1983, 505; pak
        - 1984-1985, 506; pak
        - 1986, 507; pak
        - 1987, 508; pak
        - 1988-1989, 509
      - Vergaderstukken van de hoofden Z-opleiding., 1982; 515
      - Overleg met de Centrale Scholen Z-Opleiding., 1983-1987; 48
      - Verslagen van werkbezoeken aan zwakzinnigeninstituten, die geheel zelf de Z-opleiding verzorgen., 1983-1990; 612
    - Overige, 3
      - Voorstellen inzake de opleidingseisen voor het specialisme psychiatrie., 1970-1974; 181; pak
      - Informele gespreksgroep integratie opleiding therapeuten., 1971-1972; 680
      - Toelatingseisen opleiding verplegende en verzorgende beroepen., 1972; 356
      - Werkgroep opleiding maatschappelijke gezondheidszorg., 1974; 177
      - Opstellen van taakomschrijvingen van opleidingsfunctionarissen., 1976-1978; 521
      - Begeleidingscommissie Opleidingen Psychotherapie aan de Instituten Multidisciplinaire Psychotherapie., 1977-1979; 421-422
        - 1977-1979, 421; pak
        - 1979, genummerde stukken., 422; pak
      - Opleidingsleerplannen Middelbaar Beroepsonderwijs/AB en Middelbaar Beroepsonderwijs/SA en discussienota 'Profiel van beginnend verpleegkundig beroepsoefenaar met MBO-V opleiding en beginnend verpleegkundig beroepsoefenaar met HBO-V opleiding'., 1981; 525
      - Begeleidingscommissie Diagnoseonderricht Psychiatrie., 1982-1985; 741
      - Verslag van het gesprek met dr. J.J. Verhoeff en prof. dr. A.A. Fischer inzake de regeling ten behoeve van de beroepsopleidingen in de ambulante geestelijke gezondheidszorg en de samenwerking tussen het RIAGG te Nijmegen en de Stichting Katholieke Universiteit., 1983; 162
      - Werkgroep Opleidingsplaatsen Sociale Psychiatrie., 1983; 548; pak
      - Instelling specialisatie (klinische) geriatrie., 1983-1984; 158
      - Reglement opleiding heilpedagogisch groepsleid(st)er van het Heilpedagogisch Verbond., 1983-1984; 157
      - Vergaderstukken van het overleg met de Geneeskundige Hoofdinspectie en de Hogere Gezondheidszorg Opleidingen (HGZO)., 1983-1987; 49; pak
      - Concept-eindrapport van de voorbereidingscommissie Commissie Opleidingsbeleid RIAGG's (COR) betreffende een structuur voor nascholing en opleiding binnen de Geestelijke Gezondheidszorg., 1984; 171
      - Verslag van het gesprek tussen de leden van de projectgroep Opleiding Psychotherapie Limburg (RIAGG Maastricht en omgeving) en dr. J.J. Verhoeff inzake de ontwikkelingen rond de opleidingen en nascholing in de geestelijke gezondheidszorg., 1984; 161
  - Het vaststellen van de opdracht en het eindproduct van een intern of extern (wetenschappelijk) onderzoek betreffende het toezicht op de volksgezondheid en de gezondheidszorg. 1940-, 23
    Product: Offerte, brieven, rapport.
    - Algemeen, 1
      - Organisatie van het wetenschappelijk onderzoek op het terrein van de geestelijke volksgezondheid., 1971-1972; 593
      - Kerngroep Organisatie-onderzoek van de Geneeskundige Inspectie van de Geestelijke Volksgezondheid., 1974-1981; 473-476
        - Instelling, samenstelling en doelstelling, 1974-1977, 473; pak
        - Vergaderingen, 1976-1977, 474; pak
        - Vergaderingen, 1978-1980, 475; pak
        - Interim- en eindrapport, 1978-1981, 476; pak
      - Nota's en rapporten inzake de geestelijke gezondheidszorg., 1976-1977; 464; pak
      - Eindverslag Themagroep Uithuisplaatsing van dr J. Hoeing., 1978; 922
      - Rapporten met betrekking tot het gebruik van geneesmiddelen in de geestelijke gezondheidszorg., 1993; 946
    - Intramurale sector, 2
      - Vergaderingen en rapport van de gespreksgroep Intramurale kinder- en jeugdpsychiatrische voorzieningen., 1974-1976; 923; pak
      - Rapport 'Overzicht gegevens van psychiatrische inrichtingen in Nederland, 1976' (VAR rapport 1979)., 824
      - Rapport "Geneesmiddelendistributie binnen inrichtingen voor gezondheidszorg'., 1980; 892
      - Advies van de Voorbereidingscommissie met betrekking tot het concept-eindrapport van de Werkgroep Direktiestrukturen Algemeen Psychiatrische Ziekenhuizen., 1984; 207
    - Extramurale gezondheidszorg, 3
      - Commissie Vrouwenhulpverlening en Ambulante Geestelijke Gezondheidzorg., 1981-1982; 360
      - Rapport van de Commissie Vrouwenhulpverlening en ambulante geestelijke gezondheidszorg., 1982; 832
      - Rapport 'Gezinsbehandeling' van de Werkgroep residentiële gezinstherapie., 1984-1985; 762
    - Psychogeriatrie, 4
      - Commentaar van dr. D.J.B. Ringoir op het eindrapport van het evaluatie-onderzoek sociale psychogeriatrie., 1987; 45
      - Projectgroep Psychogeriatrie (PROP)., 1988-1994; div. nrs.
        - 1988-1989, 226; pak
        - 1991, 616; pak
        - 1990, jan. - sep. 1990, 924; pak
        - 1990, okt. - dec. 1990, 925; pak
        - 1992, jan. - juni 1992, 926; pak
        - 1992, aug. 1992, 927; pak
        - 1992, sep. - dec. 1992, 928; pak
        - 1993, jan. - mrt. 1993, 617; pak
        - 1993, apr. - juni 1993, 618; pak
        - 1993, aug. 1993, 929; pak
        - 1993, sep. - dec. 1993, 930; pak
        - 1994, jan. - feb 1994, 619
        - 1994, mrt. - juli 1994, 931; pak
        - 1994, sep. - dec. 1994, 932; pak
    - Zwakzinnigenzorg, 5
      - Onderzoek van het Instituut voor Arbeidsvraagstukken te Tilburg naar de capaciteit en werkwijze van instanties, die belast zijn of zich belast hebben met de begeleiding van zwakzinnigen te Amsterdam., 1965-1970; 164
      - Nota betreffende het wetenschappelijk onderzoek van zwakzinnigheid., 1969; 27
      - Vergaderstukken van de Landelijke Advies Commissie Centrale Wachtlijst Zwakzinnigen en Begeleidingscommissie Centrale Wachtlijst Zwakzinnigen., 1971-1973; 417
      - Projectgroep Kwaliteitsnormen voor zwakzinnigeninrichtingen (PKZZ)., 1978-1980; 414; pak
      - Rapport 'Overzicht gegevens van zwakzinnigeninrichtingen in Nederland, 1976' (VAR rapport 1979)., 823
    - Verslaafdenzorg, 6
      - Onderzoek onder huisartsen naar de houding, kennis en ervaringen met betrekking tot het gebruik van drugs., 1970-1972; 485